臺灣屏東地方法院刑事附帶民事訴訟判決　99年度附民字第84號
原　　告　　黃秋月
被　　告　　李雅惠
被　　告　　統一綜合證券股份有限公司屏東分公司
法定代理人　王健民
上列被告因被告李雅惠被訴背信案件（本院99年度易字第230 號
），經原告提起附帶民事訴訟，請求損害賠償事件，本院判決如
下：
    主  文
原告之訴駁回。
    事  實
一、原告主張：被告李雅惠前係址設屏東縣屏東市○○街10-1號
    即被告統一證券股份有限公司屏東分公司（下稱統一證券公
    司屏東分公司）營業員，於任職期間，負責代客戶下單買賣
    股票、期貨、基金等事宜，為從事業務之人，其與黃秋月、
    趙梓穎間具有親屬關係。詎李雅惠竟基於意圖為自己不法利
    益，違背其受委任之本旨，分別於(一)民國93年間，適黃秋月
    委託其代購廣輝電子股份有限公司（下稱廣輝公司）及國巨
    股份有限公司（下稱國巨公司）之際，要求黃秋月分別於93
    年5 月21日及同年6 月1 日將新台幣（下同）600,000 元及
    500,000 元匯款至其向不知情之龔鈺婷借用之戶名為國泰世
    華銀行屏東分行、帳號000000000000號之帳戶內，黃秋月遂
    依其指示匯款至龔鈺婷上開帳戶內，李雅惠嗣未依黃秋月之
    委託，以黃秋月之名義實際下單買賣廣輝公司及國巨公司之
    股票，而係將上開款項提領後，以其父李寬宏陽信商業銀行
    屏東分行00000000000 號帳戶下單購買，致生損害於黃秋月
    之財產達1,100,000 元。爰依民法第184 條第1 項、第188
    條第1 項法律關係，提起本訴，請求被告連帶賠償110 萬元
    及自起訴狀繕本送達翌日起至清償日止按年息百分之五計算
    之遲延利息，並聲明：(一)被告應連帶給付原告110 萬元，及
    自起訴狀繕本送達翌日起至清償日止，按年息百分之五計算
    之利息。(二)訴訟費用由被告連帶負擔。
二、被告李雅惠則以：伊並無背信犯行等語資為抗辯。並聲明：
    原告之訴駁回。被告統一證券公司屏東分公司未於言詞辯論
    期日到場，亦未提出書狀作何聲明及陳述。
    理  由
一、按刑事訴訟諭知無罪、免訴或不受理之判決者，附帶民事訴
    訟應以判決駁回原告之訴，刑事訴訟法第503 條第1 項前段
    定有明文。次按檢察官以被告連續數行為而犯同一之罪名提
    起公訴者，法院如僅認其中一行為成立犯罪，固無須就犯罪
    不能證明部分，特於主文中諭知無罪，惟刑事訴訟法第507
    條第1 項所謂刑事訴訟諭知無罪，按諸立法本旨，自係包含
    此種情形在內，故關於上述犯罪不能證明部分之附帶民事訴
    訟，亦應依同條項之規定，以判決駁回之，此項判決，非對
    於刑事判決已有上訴，則依同條第二項之規定，亦不得上訴
    （最高法院29年上字第48號判例意旨參照）。
二、經查，被告李雅惠被訴對黃秋月背信部分，業於民國100 年
    1 月19日經本院以99年度易字第230 號判決，認被告李雅惠
    被訴對黃秋月背信部分，不能證明犯罪，但公訴意旨認此部
    分與被告另對趙梓穎犯詐欺取財罪經論罪科刑部分，依修正
    前刑法第56條規定有連續犯之裁判上一罪關係，本院不另為
    無罪之諭知，依首揭法條規定及判例意旨，本件原告黃秋月
    所提附帶民事訴訟自應予以判決駁回。
三、本件原告於刑事訴訟程序中提起附帶民事損害賠償之訴，於
    訴訟過程中並未支出其他訴訟費用，故無庸命當事人為訴訟
    費用之負擔，附此敘明（臺灣高等法院暨所屬法院95年法律
    座談會提案第21號之研討意見亦同此認定）。
據上論結，應依刑事訴訟法第503 條第1 項前段，判決如主文。
中    華    民    國   100    年    1     月    19    日
                  刑事第二庭  審判長法  官  潘正屏
                                    法  官  翁世容
                                    法  官  涂裕洪
以上正本證明與原本無異
如不服本判決，非對刑事判決上訴時不得上訴，並應於送達後10
日內向本院附具理由提出上訴狀併附繕本，上訴於臺灣高等法院
高雄分院。
中    華    民    國   100    年    1     月    19    日
                                    書記官  卓春成